臺灣高等法院刑事判決　　　　　　　　　　　　　九十一年度上訴字第三五一三號
　　上　訴　人
　　即　被　告　甲○○　男　四.
右上訴人因違反毒品危害防制條例案件，不服臺灣新竹地方法院九十一年度訴字第五
六一號，中華民國九十一年十月十一日第一審判決（起訴案號：臺灣新竹地方法院檢
察署九十一年度毒偵字第七０七號）提起上訴，本院判決如左：
    主  文
上訴駁回。
    事  實
一、甲○○前因施用第二級毒品安非他命案件，經臺灣新竹地方法院裁定送觀察、勒
    戒後，認無繼續施用毒品之傾向，業經臺灣新竹地方法院檢察署檢察官於民國八
    十八年一月二十一日，以八十七年度偵字第八四一一號、八七五五號為不起訴處
    分確定。復於八十九年間分別因施用第一級、第二級毒品，經臺灣新竹地方法院
    分別以八十九年度易字第一一五０號、九十年度訴字第二六０號判決有期徒刑七
    月、一年確定（尚未執行完畢），同時裁定送觀察、勒戒後，因有繼續施用毒品
    之傾向，由臺灣新竹地方法院以八十九年度毒聲字第二三二四號裁定送強制戒治
    後，並於九十年三月十二日，裁定停止戒治，所餘戒治期間付保護管束（保護管
    束期間自九十年四月二十七日起至同年九月十八日止）。詎甲○○於前揭停止戒
    治付保護管束期間，竟仍不知悔改，復另行基於施用第一級毒品海洛因之概括犯
    意，自九十年四月二十七日出戒治所後之當日晚上至同年十月四日為警查獲止，
    在新竹市○○街十九號三樓之三住處或新竹市○○路○路邊停車格之車內等處，
    以注射或置入香煙內吸食之方式，連續多次施用第一級毒品海洛因。嗣於九十年
    六月二十七日定期向臺灣新竹地方法院檢察署觀護人報到尿檢時，尿液檢體呈現
    可待因、嗎啡陽性反應，始為臺灣新竹地方法院檢察署觀護人知悉上情，甲○○
    並於同年十月四日晚上七時三十分許，在新竹市東門市場內為警查獲，並扣得第
    一級毒品海洛因四小包（合計淨重０．六八公克，包裝重一．００公克）及甲○
    ○所有供施用毒品之注射針筒四支。
二、案經臺灣新竹地方法院檢察署檢察官簽分偵查起訴及新竹市警察局第二分局報請
    臺灣新竹地方法院檢察署檢察官移送併案審理。
    理  由
一、認定犯罪事實所憑之證據及理由：
（一）被告甲○○對於右開時、地，以前開方法，連續多次施用第一級毒品海洛因之
      犯罪事實均坦承不諱。
（二）昭信科技顧問股份有限公司九十年七月二日濫用藥物陽性檢驗報告、新竹市衛
      生局九十年十月九日竹市衛六字第一五五七０號不法藥物尿液初步篩檢報告書
      、國防部憲兵司令部刑事鑑識中心九十一年六月二十八日（九一）綱得字第０
      八０一九號鑑驗通知書（見九十年度毒偵字第一六一九號卷第四六頁反面、九
      十年度毒偵字第一二四六號卷第八頁、九十一年度毒偵字第七，且其分００號
      卷）：由上開鑑定報告足證被告分別於向臺灣新竹地方法院檢察署觀護人報到
      及為警察查獲時所採集之尿液送鑑定結果，均呈嗎啡陽性反應，被告確有施用
      第一級毒品犯行。
（三）法務部調查局（九０）陸（一）字第九０一八九一七八號鑑定通知書（附第一
      六一九號偵查卷）：可知扣案之白粉四包均含第一級第６毒品海洛因成分。
（四）注射針筒四支扣案：為供被告所有注射海洛因所用之器具，已經被告於警詢時
      供明在卷。
二、對於被告辯解之判斷：
（一）被告辯稱其施用毒品之時間在前案即臺灣新竹地方法院九十年度訴字第二六０
      判決之前，應為該判決效力所及云云。
（二）按犯毒品危害防制條例第十條施用毒品之罪者，檢察官應先將被告送勒戒處所
      觀察、勒戒，其期間不得逾一月。經觀察、勒戒後，無繼續施用毒品傾向者，
      應由檢察官為不起訴之處分；有繼續施用毒品之傾向者，由檢察官聲請法院裁
      定令入戒治處所施以強制戒治，其期間為一年。依前項規定為不起訴之處分後
      ，五年內再犯第十條之罪，經觀察、勒戒後，認有繼續施用毒品之傾向或三犯
      以上者，不適用前項之規定。毒品危害防制條例第二十條第一項、第二項、第
      三項，分別定有明文。查被告前有如事實欄一所載違反毒品危害防制條例第十
      條罪之前科紀錄，有臺灣新竹地方法院檢察署檢察官八十七年度偵字第八四一
      一、八七五五號不起訴處分書、保護管束指揮書、臺灣新竹地方法院九十年度
      毒聲字第四一三號刑事裁定、八十九年度易字第一一五０號、九十年度訴字第
      二六０號刑事判決及本院被告全國前案紀錄表等在卷足憑，被告於保護管束期
      間內再犯施用第一級毒品之罪，已屬四犯（參最高法院九十年度台非字第三九
      一號判決），亦即被告既經裁定停止戒治，即係認其已無施用毒品之傾向，如
      其於停止戒治期間內再犯，自屬犯意另起之另一行為，縱該次施用行為係在前
      次施用毒品犯行判決之前，亦非該判決效力所及，被告上開所辯即非可採。本
      件事證明確，被告犯行堪予認定，應依法論科。
三、上訴駁回之理由：
（一）核被告所為，係犯毒品危害防制條例第十條第一項之施用第一級毒品罪，檢察
      官雖未就被告自九十年四月二十七日晚上起至同年十月四日止（除起訴書所載
      九十年六月二十七日回溯二十六小時內之某時點外）非法施用第一級毒品海洛
      因之犯行起訴，然該部分事實與前揭經判決有罪部分之犯罪事實有連續犯之裁
      判上一罪關係，應為起訴效力所及，本院自得併予審理。又被告持有第一級毒
      品海洛因之低度行為為施用毒品之高度行為所吸收，不另論罪，其先後多次施
      用第一級毒品行為，時間緊接，所犯罪名相同，顯係出於概括之犯意為之，為
      連續犯，應依刑法第五十六條之規定論以一罪，並加重其刑。
（二）原審經詳查後，認被告犯行明確，審酌被告前已因沾染毒品，不知珍惜機會改
      過自新，竟再度施用足以導致精神障礙及生命危險之成癮性毒品，顯無悔改之
      意及其施用之次數，犯後態度良好等一切情狀而予論罪科刑，依據毒品危害防
      制條例第十條第一項、第十八條第一項前段，刑法第十一條前段、第五十六條
      、第三十八條第一項第二款之規定，判處被告有期徒刑一年一月，並就扣案之
      第一級毒品海洛因四包（合計淨重０‧六八公克、包裝重一‧００公克）依毒
      品危害防制條例第十八條第一項前段規定予以沒收銷燬之，注射針筒四支則依
      刑法第三十八條第一項第二款之規定宣告沒收，其認事用法均無違誤，量刑亦
      稱妥適。被告上訴意旨仍執前詞，指摘原判決不當，請求本院將原判決撤銷改
      判，洵無理由，應予駁回。。
四、適用之法條：刑事訴訟法第三百六十八條、第三百六十四條。
本案經檢察官鍾鳳玲到庭執行職務。
中      華      民      國      九十一    年    十二    月    三十一    日
                              台灣高等法院刑事第七庭
                                  審判長法  官  吳  啟  民
                                        法  官  施  俊  堯
                                        法  官  林  瑞  斌
右正本證明與原本無異。
如不服本判決應於收受送達後十日內向本院提出上訴書狀，其未敘述上訴之理由者並
得於提起上訴後十日內向本院補提理由書（均須按他造當事人之人數附繕本）。
                                        書記官  丁  淑  蘭
中    華    民    國    九十一    年      十二      月      三十一      日
附錄本案論罪科刑法條全文：
毒品危害防制條例第十條
施用第一級毒品者，處六月以上五年以下有期徒刑。
